臺灣臺北地方法院民事判決　　　　　　 95年度簡上字第618號
　　上　訴　人　玉山商業銀行股份有限公司
　　法定代理人　丙○○
　　訴訟代理人　甲○○
　　被 上 訴人　乙○○
上列當事人間清償債務事件，上訴人對於中華民國95年10月5日
本院臺北簡易庭95年度北簡字第37737號第一審判決提起上訴，
本院判決如下：
    主  文
原判決關於駁回上訴人後開第二項之訴部分，及訴訟費用之裁判
均廢棄。
被上訴人應給付上訴人新台幣肆萬貳仟玖佰元，及自民國九十四
年九月二十九日起至清償日止，按年息百分之十九點七一計算之
利息。
其餘上訴駁回。
第一、二審訴訟費用，由被上訴人負擔五分之二，餘由上訴人負
擔。
    事實及理由
一、上訴人起訴主張：被上訴人於民國93 年4月17日向全國電子
    股份有限公司（下稱全國電子公司）民治門市購買價值新台
    幣（下同）42,900元家電用品，並當場親自填寫信用卡申請
    書與分期付款專案同意書傳真至伊公司，請領信用卡及辦理
    12期分期付款，將該分期款併入信用卡帳款支付，經伊審核
    同意該筆家電交易並發卡，嗣於93年5月14日將信用卡（MAS
    TER NO:0000-0000-0000-00000000）寄送被上訴人指定之地
    點，被上訴人依約得於該信用卡特約商店刷卡消費或向指定
    辦理預借現金之機構預借現金，被上訴人應於當期繳款截止
    日前向原告清償，逾期應自各筆帳款入帳日起給付按日息萬
    分之5.4（即年息19.71%）計算之利息，及加計延滯第1個月
    當月計付違約金150元，延滯第2 個月當月計付違約金300元
    ，延滯第3個月（含）以上者每月計付違約金600元，預借現
    金應另給付依照每筆預借現金金額3.5%計算之手續費。詎被
    上訴人自93年4月17日至94年9月26日止共消費簽帳74,355元
    未按期給付，亦未給付前開分期款，而該分期款已於95 年4
    月全部到期，爰依信用卡契約之法律關係請求判命被上訴人
    給付117,255元，及自94年9月29日起至清償日止，按年息19
    .71%計算之利息等情。
二、被上訴人則以：伊雖向全國電子公司購買價值42,900元家電
    ，並親簽申請書向上訴人申辦信用卡及分期付款，但事後伊
    並未收到家電，也沒有收到系爭信用卡，伊無須給付家電款
    及遭盜刷消費款等語，資為抗辯。
三、原審駁回上訴人起訴之請求，上訴人全部聲明不服，提起本
    件上訴，於本院上訴聲明：(一)原判決廢棄。(二)被上訴人給付
    上訴人117,255元，及自94年9月29日起至清償日止，按年息
    19.71%計算之利息。被上訴人於本院答辯聲明：上訴駁回。
四、查被上訴人於93 年4月17日向全國電子公司購買價值42,900
    元家電，並親自填載信用卡申請書及分期付款同意書，向上
    訴人申辦信用卡及12期分期付款，將該分期款併入信用卡款
    支付等情，為兩造所不爭，並有信用卡申請書及分期付款專
    案同意書影本在卷可參（見原審卷第5頁），堪信為真實。
五、上訴人依信用卡契約法律關係請求被上訴人給付積欠卡款及
    約定遲延利息，為被上訴人所否認，並以上開情詞置辯。則
    本件兩造爭點厥為：(一)被上訴人以未收受所購買家電，拒絕
    付款，是否有理由？(二)被上訴人有無持系爭信用卡刷卡消費
    ？茲分項析述如后：
(一)、依本件信用卡申請書及分期付款專案同意事項第1、2條約定
    ：玉山銀行僅提供分期付款服務，並非本商品之進口人、出
    賣人或經銷人，與出賣人間亦無代理、合夥關係或提供保證
    。而持卡人同意如對各項產品有任何爭議，應洽該產品出售
    公司，並且不得以此作為拒繳任何應付款項之抗辯等語。查
    被上訴人向全國電子公司購買價值42,900元家電，上訴人提
    供先行墊付該筆交易款予全國電子公司，並同意被上訴人分
    12 期償還該筆款項，則買賣關係存在於被上訴人與全國電
    子公司，縱使被上訴人事後確未收受該批家電，充其量係被
    上訴人與全國電子公司間之債務不履行糾紛，與上訴人無涉
    ，是被上訴人以未收受家電為由拒付該筆款項，自屬無理由
    。是本件被上訴人依約分12期償還42,900元家電款項部分，
    已於95 年4月屆滿，此有應收帳務明細表在卷可參（見原審
    卷第6 頁），則上訴人依信用卡契約之法律關係，請求被上
    訴人給付42,900元及自94 年9月29日起按年息19.71%計算利
    息，為有理由。
(二)、次按當事人主張有利於己之事實者，就其事實有舉證之責任
    ，民事訴訟法第277 條定有明文。民事訴訟如係由原告主張
    權利者，應先由原告負舉證之責，若原告先不能舉證，以證
    實自己主張之事實為真實，則被告就其抗辯事實即令不能舉
    證，或其所舉證據尚有疵累，亦應駁回原告之請求（最高法
    院72年度台上字第4225號判決意旨參照）。查本件上訴人主
    張被上訴人其他持卡消費74,355元部分，被上訴人既否認收
    受信用卡，則上訴人須舉證予以證明其已收受郵寄之信用卡
    及刷卡消費等情，惟上訴人並無法舉證以實其說，且上訴人
    事後比對簽帳單上簽名結果，亦自認並非被上訴人筆跡等情
    （見本院卷第17反面），則被上訴人抗辯未收受系爭信用卡
    及持卡消費等語，自屬可採。雖上訴人又主張系爭信用卡係
    被上訴人委由代辦公司辦理，並指定信用卡寄送地址為台南
    縣水鎮歡雅里99-30 號，代辦公司即為被上訴人之表見代
    理人，縱系爭信用卡事後遭人冒用盜刷，被上訴人亦應負故
    意或重大過失之責云云。惟查，本件被上訴人係在全國電子
    公司民治門市親自辦理系爭信用卡，且上訴人亦無法舉證證
    明被上訴人曾授權代辦公司人員為辦卡代理人，縱被上訴人
    指定以該公司址為信用卡之送達處所，亦難謂被上訴人有何
    授權代辦公司辦理及收受信用卡或表現事實之存在，則上訴
    人依民法第224 條規定主張被上訴人對盜刷金額應負給付之
    責云云，自屬可採。是上訴人請求被上訴人給付74,355元部
    分（計算式：117,255－42,900＝74,355）及自94年9月29日
    起至清償日止，按年息19.71%計算利息，為無理由。
六、綜上所述，上訴人本於信用卡法律關係，請求被上訴人給付
    42,900元及自94 年9月29日起至清償日止，按年息19.71%計
    算利息，為有理由，應予准許，逾此所為請求，為無理由，
    應予駁回。原審就上開應准許部分，為上訴人敗訴之判決，
    尚有未洽。上訴意旨就該部分指摘原判決不當，求予廢棄改
    判，為有理由，爰由本院予以廢棄，改判如主文第二項所示
    。至於上訴人請求不應准許部分，原判決為上訴人敗訴之判
    決，於法並無不合，上訴意旨求予廢棄改判，為無理由，應
    駁回其上訴。
七、又本件事證已臻明確，兩造其餘攻擊防禦方法，及未經援用
    之證據，經本院斟酌後，認均不足以影響本判決之結果，自
    無逐一詳予論駁之必要，併此敘明。
八、據上論結，本件上訴為一部有理由，一部無理由。依民事訴
    訟法第436條之1第3項、第450條、第449條第1項、第79條，
    判決如主文。
中　　華　　民　　國　　96　　年　　2 　　月　　9 　　日
                        民事第一庭審判長法官  詹文馨
                                        法官  文衍正
                                        法官  傅中樂
以上正本係照原本作成。
本判決不得上訴。
中　　華　　民　　國　　96　　年　　2 　　月　　9 　　日
                                      書記官  葉志昭
